【裁判字號】    90,訴緝,81
【裁判日期】    901121
【裁判案由】    違反藥事法等
【裁判全文】
臺灣桃園地方法院刑事判決                            九十年度訴緝字第八一號
    公  訴  人  臺灣桃園地方法院檢察署檢察官
    被      告  甲○○
右列被告因違反藥事法等案件，經檢察官提起公訴（八十七年度偵字第二四六六號、
第二五八五號），關於違反藥事法部分，先行審結，本院判決如左：
        主  文
甲○○明知為禁藥而轉讓，累犯，處有期徒刑捌月。
扣案之安非他命伍小包（共毛重肆點陸公克）沒收。
        事  實
一、甲○○曾於民國八十五年間因違反麻醉藥品管理條例，經本院於八十六年一月廿
    日判處有期徒刑三月確定，甫於八十六年四月三日執行完畢；仍不知警惕，又於
    八十六年間再違反麻醉藥品管理條例、肅清煙毒條例，經本院於八十六年八月六
    日分別判處有期徒刑五月、三年三月，合併應執行有期徒刑三年六月確定，仍不
    知收歛，再於八十六年間因違反藥事法，經本院於八十七年一月廿二日判處有期
    徒刑一年六月確定，嗣前開二案件所判處之有期徒刑五月、三年三月、一年六月
    ，合併定應執行刑為四年十月，詎其仍不知悔改，於八十七年五月十三日入獄服
    刑前之同年二月十一日，在桃園縣八德巿大湳地區之電動遊藝場巧遇趙子強，遂
    與趙子強共至趙子強位於桃園縣八德巿中路北街二九巷八號之租住處向趙子強之
    一不詳年籍、姓名之綽號為「阿龍」之友人買受不詳數量之屬禁藥之安非他命後
    ，將其中之一小部分免費轉讓予趙子強施用。嗣警方先於八十七年二月十二日上
    午十一時許，在桃園縣八德巿介壽路上逮獲甲○○，並自其身上扣得其向「阿龍
    」買受之安非他命五小包（共毛重四．六公克）、包裝空袋十四只，警方根據甲
    ○○之供述，再於同日下午三時許，至趙子強前開租住處，將趙子強查獲，始查
    知上情。
二、案經桃園縣警察局楊梅分局報告臺灣桃園地方法院檢察署檢察官偵查起訴。
        理  由
一、訊據被告甲○○矢口否認右開事實，辯稱：伊於右開時、地向趙子強之不詳友人
    買安非他命，因趙子強沒有安非他命施用，趙子強之該友人遂從伊所買受之安非
    他命中拿一點出來給趙子強施用，並非伊給趙子強的云云。惟查：右開事實非惟
    業據證人趙子強於警訊、檢察官於八十七年二月十二日之偵訊中指訴明確，被告
    甚且於同期日之偵查庭中，在未與證人趙子強隔離偵訊之情況下，聆聽趙子強陳
    述其如何將安非他命轉讓予趙子強後，檢察官訊問其「昨日於趙子強家有留一點
    安非他命給趙子強用？」，其答稱「有」，其事後再於本院翻異稱係趙子強之友
    人給趙子強的云云，核屬臨訟卸責之詞，不足採信。況被告既已向趙子強之友人
    買受安非他命，該安非他命之所有權即屬被告，趙子強之友人若未取得被告之同
    意，何有權利將被告所有之安非他命取出一點給趙子強施用？綜上，被告所辯不
    足採信，此外，警方並扣得被告向「阿龍」買受並將其中一小部分轉讓予趙子強
    之安非他命五包，可資佐證，本件事證明確，被告犯行足堪認定。
二、被告行為後，毒品危害防制條例已於八十七年五月廿日公布施行，其中第八條第
    二項之轉讓第二級毒品（安非他命即屬第二級毒品）罪之法定刑與藥事法第八十
    三條第一項之明知禁藥而轉讓罪之法定刑相較，以後者之法定刑較輕，依刑法第
    二條第一項但書之規定，自應適用後者之規定論處，故核被告所為，係犯藥事法
    第八十三條第一項之明知禁藥而轉讓罪。被告曾於八十五年間因違反麻醉藥品管
    理條例，經本院於八十六年一月廿日判處有期徒刑三月確定，甫於八十六年四月
    三日執行完畢，此有台灣高等法院被告全國前案紀錄表一紙附卷可稽，其於五年
    內再犯本件有期徒刑以上之罪，為累犯，應依刑法第四十七條之規定，加重其刑
    。爰審酌被告前亦有轉讓安非他命之前科（此有台灣高等法院被告全國前案紀錄
    表一紙附卷可稽）仍不知警惕、其轉讓安非他命供他人施用對國人健康之危害、
    其轉讓安非他命之量、其犯後態度等一切情狀，量處如主文所示之刑。扣案之安
    非他命五小包（共毛重四．六公克），依本院上開認定，既係被告所有用之以轉
    讓予趙子強施用之物且又係違禁物，自應依刑法第三十八條第一項第一款之規定
    宣告沒收（本案既應適用藥事法論處，而該法則無沒收禁藥之特別規定，自應回
    歸普通刑法之相關規定諭知沒收，而非適用毒品危害防制條例第十八條第一項前
    段之規定諭知沒收銷燬，以免割裂適用法律），至另扣案之包裝空袋十四只尚與
    轉讓禁藥無關，自不宣告沒收。
據上論斷，應依刑事訴訟法第二百九十九條第一項前段，藥事法第八十三條第一項，
刑法第十一條前段、第二條第一項但書、第四十七條、第三十八條第一項第一款，判
決如主文。
本案經檢察官何嘉仁到庭執行職務
中      華      民      國      九十      年    十一    月      廿一    日
                                臺灣桃園地方法院刑事第一庭
                                      法  官    曾  雨  明
右正本證明與原本無異。
如不服本判決，應於判決送達後十日內向本院提出上訴狀( 應附繕本 )，上訴於
臺灣高等法院。
                                      書記官    戴  育  萍
中        華        民        國     九十    年    十一   月    廿六    日
附論罪科刑依據之法條：
藥事法第八十三條第一項
第八十三條
明知為偽藥或禁藥，而販賣、供應、調劑、運送、寄藏、牙保、轉讓或意圖販賣而陳
列者，處五年以下有期徒刑，得併科新臺幣十萬元以下罰金。


司法院資訊處製作；財團法人民間司法改革基金會備份。
